臺灣高等法院刑事判決
110年度上更一字第190號
上  訴  人  
即  被  告  廖子嫻
選任辯護人  柯士斌律師
上列上訴人因毒品危害防制條例案件，不服臺灣基隆地方法院10
8年度訴字第87號，中華民國108年7月11日第一審判決（起訴案
號：臺灣基隆地方檢察署107年度偵字第6100號、108年度偵字第
402號），提起上訴，經判決後，由最高法院發回更審，本院判
決如下：
    主  文
原判決關於廖子嫻附表八、九暨執行刑部分撤銷。
廖子嫻犯如附表編號一、二「主文」欄所示之罪，各處如附表編
號一、二「主文」欄所示之刑及沒收。應執行有期徒刑柒年拾月
；沒收部分併執行之。
    事  實
一、廖子嫻明知甲基安非他命屬毒品危害防制條例第2條第2項第
    2款所定之第二級毒品，不得販賣，竟基於意圖營利販賣第
    二級毒品之犯意，為下列犯行：
　㈠107年7月間某日晚間，廖子嫻至基隆市○○區○○○街00號2樓之2
    吳佩珊租屋處，以新臺幣（以下同）22,000元之價格販賣重
    量1兩之甲基安非他命予吳佩珊，廖子嫻當場交付甲基安非
    他命予吳佩珊，惟吳佩珊迄未給付價金。
　㈡107年8月21日凌晨2時39分許，廖子嫻為尋訪吳佩珊，以門號
    0000000000號行動電話號與吳佩珊之夫黃隆發所有門號0000
    000000號行動電話連繫，黃隆發告知廖子嫻其妻吳佩珊所在
    位置，同時要求廖子嫻帶甲基安非他命前來，廖子嫻即至基
    隆市○○區○○○路0號7樓吳佩珊之友人租屋處，以13,000之價
    格販賣重量半兩之甲基安非他命予吳佩珊，廖子嫻並當場交
    付甲基安非他命予吳佩珊，吳佩珊亦交付13,000元現金予廖
    子嫻。
二、嗣於107年10月24日經警持搜索票至基隆市○○區○○○路000巷0
    號廖子嫻住處及停車場內廖子嫻使用之車輛實施搜索時，當
    場查扣廖子嫻所用之Iphone手機1支（含SIM卡1枚，門號000
    0000000）、Iphone手機1支（含SIM卡1枚，門號0000000000
    ）、記帳單1紙、電子磅秤1個及分裝袋2包，始悉上情。
三、案經基隆市警察局報告臺灣基隆地方檢察署檢察官偵查起訴
    。
    理  由
壹、程序部分：
一、審判範圍：
　　本件審理範圍係最高法院110年度台上字第3823號判決撤銷
    本院前審即109年12月30日108年度上訴字第2878號判決附表
    一編號八、九，被告廖子嫻販賣第二級毒品甲基安非他命予
    吳佩珊部分，其他部分業據最高法院以上訴不合法律上程式
    ，駁回上訴並確定，並非本院審理範圍，合先敘明。
二、證據能力部分
　㈠證人吳佩珊、黃隆發於警詢、偵查中之證述：
　⒈按刑事訴訟法為保障被告之反對詰問權，排除具有虛偽危險
    性之傳聞證據，以求實體真實之發見，乃於92年2月6日修正
    公布、同年9月1日施行之刑事訴訟法第159條第1項明定：「
    被告以外之人於審判外之言詞或書面陳述，除法律有規定者
    外，不得作為證據」；是被告以外之人於檢察事務官、司法
    警察官或司法警察調查中所為之陳述，未經被告於審判期日
    踐行詰問之程序，性質上屬於傳聞證據，依同法第159條之2
    規定，該陳述除具有較可信之特別情況及為證明犯罪事實存
    否所必要者外，不具有證據能力。至其所謂「具有較可信之
    特別情況」，應係指該被告以外之人於檢察事務官、司法警
    察官或司法警察調查中所為之陳述，與審判中不符，而其先
    前之陳述，從客觀上之環境或條件等情況加以觀察，有足以
    取代審判中經反對詰問之可信性保證者而言（最高法院96年
    度台上字第5979號參照）；又按刑事訴訟法第159條之1所稱
    得為證據之被告以外之人於偵查中向檢察官所為之陳述，立
    法者係以刑事訴訟法規定檢察官代表國家偵查犯罪、實施公
    訴，依法有訊問被告、證人、鑑定人之權，且實務運作時，
    偵查中檢察官向被告以外之人所取得之陳述，原則上均能遵
    守法律規定，不致違法取供，其可信性甚高，為兼顧理論與
    實務，而對被告以外之人於偵查中向檢察官所為之陳述，除
    顯有不可信之情況者外，得為證據。乃同法第159條第1項所
    謂得作為證據之「法律有規定者」之一，為有關證據能力之
    規定，係屬於證據容許性之範疇（95年度台上字第6675號、
    98年度台上字第105號、第3799號參照）。
  ⒉本院審酌證人吳佩珊於警詢中所為之陳述，未經被告於審判
    期日踐行詰問之程序，屬於傳聞證據，復無具有較可信之特
    別情況，認無證據能力。
　⒊又黃隆發於警詢所證被告販賣甲基安非他命之情節，與證人
    吳佩珊在偵查、原審證述情節一致（見偵字第6100號第477
    至479頁、原審卷第311至322頁），且黃隆發警詢筆錄作成
    時間，離事發時僅隔半月餘，其於警詢之陳述，應係在記憶
    猶新的情況下直接作成，可立即反應所知，不致因時隔日久
    而遺忘案情，一般與事實較接近；且證人黃隆發於警詢時，
    被告並未在場，其直接面對警員所為陳述自然較為坦然，陳
    述較為真實，而黃隆發在本院作證時被告同時在庭，有被告
    同庭在場之壓力；又證人黃隆發係自行到警局製作筆錄，於
    警員詢問後，簽名確認筆錄記載內容無訛時，從未主張其於
    警詢中所述非出於自由意志所言（見偵字第6100號卷第483
    至488頁），故本院認證人黃隆發在警詢之證述，與本院審
    判中不符部分，具有較可信之特別情況，且為證明犯罪事實
    存否所必要，認有證據能力。
　⒋證人吳佩珊、黃隆發在偵查中之證述並無違法取證等項瑕疵
    之存在，且分別於原審及本院行交互詰問，足以保障被告之
    詰問權且證據力亦未明顯偏低，以資為證據並無不當，認具
    證據能力。
　㈡按被告以外之人於審判外之言詞或書面陳述，除法律有規定
    者外，不得作為證據，刑事訴訟法第159條第1項固定有明文
    。然被告以外之人於偵查中向檢察官所為之陳述，除顯有不
    可信之情況外，得為證據；被告以外之人於審判外之陳述，
    雖不符同法第159條之1至之4之規定，而經當事人於審判程
    序同意作為證據，法院審酌該言詞陳述或書面陳述作成時之
    情況，認為適當者，亦得為證據；又當事人、代理人或辯護
    人於法院調查證據時，知有第159條第1項不得為證據之情形
    ，而未於言詞辯論終結前聲明異議者，視為有前項之同意，
    同法第159條之1第2項、第159條之5亦分別定有明文。又刑
    事訴訟法第159條之5的立法意旨在於傳聞證據未經當事人之
    反對詰問予以核實，原則上先予排除。惟若當事人已放棄反
    對詰問權，於審判程序中表明同意該等傳聞證據可作為證據
    ；或於言詞辯論終結前未聲明異議，基於尊重當事人對傳聞
    證據之處分權，及證據資料愈豐富，愈有助於真實發見之理
    念，上開傳聞證據亦均得資為證據。經查，除上開關於證人
    吳佩珊及黃隆發於警詢中所為陳述，被告及其辯護人有所爭
    執外，其餘供述證據，於本院行準備程序中已表示同意作為
    證據（見本院卷第68至72頁），檢察官表示同意有證據能力
    ，本院審酌各該證據作成時之情況，並無違法不當或證明力
    明顯過低之瑕疵，認以之作為證據應屬適當，依刑事訴訟法
    第159條之5規定，均俱有證據能力。
  ㈢其餘憑以認定被告犯罪事實之所引各項非供述證據（詳後述
    ），查無違反法定程序取得之情，依同法第158條之4規定反
    面解釋，均俱有證據能力。
貳、實體方面：
一、訊據被告廖子嫻矢口否認販賣甲基安非他命予吳佩珊，辯稱
    ：我雖有用行動電話門號0000000000與吳佩珊、黃隆發聯絡
    ，並相約見面，但沒有毒品交易云云；辯護人為被告辯稱：
    原審判決依據吳佩珊偵審中證述、黃隆發警偵之證述及監聽
    譯文及對帳單來認定犯罪事實，但事實上3萬元是借款，依
    照黃隆發在本院證述，他是說承辦警員拿廖子嫻的監聽譯文
    及帳本給他看，逼他照帳本陳述，他是擔心假釋問題，如果
    配合就可以不用驗尿，所以他當天沒有驗尿，警察一再強調
    說廖子嫻有記載，黃隆發才這樣講，吳佩珊也是毒品人口怕
    驗尿，就照警察的意思來污衊被告，後來她也沒有驗尿，錢
    到底是購毒款還是欠款很有爭議。根據監聽譯文，107年9月
    13日凌晨被告打給吳佩珊，但是由黃隆發接聽，吳佩珊是在
    旁邊，依據監聽譯文內容無法證實被告有販賣毒品。另外，
    1萬3千元的部分，這沒有監聽譯文可據，被告是要去催討這
    3萬元，107年7月積欠3萬元都沒有還，107年9月也沒有還，
    被告怎麼會向他們收現金1萬3千元，再付半兩的甲基安非他
    命等語。惟查：
　㈠犯罪事實部分：
　⒈證人證述：
　⑴證人吳佩珊於偵查及原審證述：民國107 年7月初某日晚上，
    廖子嫻賣我甲基安非他命1兩，這次我沒有交錢，我用欠的
    ，廖子嫻當天來我租屋處，她說有東西，我說沒現金，她說
    要讓我欠，毒品部分我欠她2萬2千元，那陣子我不好過，廖
    子嫻就主動拿8 千元給我先生黃隆發，黃隆發轉交給我，故
    我總共欠廖子嫻3 萬元，2萬2千元是買毒品的錢還未還，這
    次購買1兩甲基安非他命的品質不良，後來廖子嫻補4分之1 
    兩的甲基安非他命給我；上開通訊監察譯文（即偵字第6100
    號卷第456頁107年9月13日通訊監察譯文）是黃隆發跟廖子
    嫻的對話，那天廖子嫻就是要追討這個3 萬元，我是跟她延
    一個月，當時時間尚未到，廖子嫻就打電話要錢，我沒有辦
    法給她，廖子嫻還透過很多朋友跟我們討錢，所以才講這通
    電話等語（見偵字第6100號卷第478至479頁）。
　⑵證人吳佩珊之證述核與黃隆發於警詢及偵訊證述：吳佩珊有
    跟廖子嫻買毒品2 次，第一次是107年7月初，在租屋處，當
    時我在場，是廖子嫻自己過來，吳佩珊買1 兩甲基安非他命
    ，是用夾鏈袋包裝，這次欠廖子嫻2 萬2千元還沒還，電話
    中說3萬元（即偵字第6100號卷第456頁107年9月13日通訊監
    察譯文），是因廖子嫻有拿8千元叫我交給吳佩珊，所以總
    共欠3萬元，其中8 千元是跟廖子嫻借的，廖子嫻一直跟吳
    佩珊要欠款，但當時真的沒錢，我跟廖子嫻說讓我們欠一個
    月，我負責給她，當時不滿一個月廖子嫻就開始討，但我到
    9 月還是沒錢還，所以我要求再欠一個月。廖子嫻稱呼吳佩
    珊「小珊」，「硬」的意思是（甲基）安非他命等語（見偵
    字第6100號卷第506頁）相符。
　⒉又扣案記帳單亦記載「小珊3萬元未」及「1兩未1/4硬未」（
    見第6100號偵卷第459頁、彩色版附本院卷第249頁），核與
    證人吳佩珊、黃隆發所證，及依廖子嫻於偵查時所陳：係指
    小珊沒有給我3 萬元等語相符（見第6100號偵卷第325頁）
    。更且，依吳佩珊證述其向被告以2 萬2千元之價金，購買1
    兩甲基安非他命，因品質不良，廖子嫻補給4分之1兩甲基安
    非他命，另向廖子嫻借款8千元，合計3萬元欠款乙情，與扣
    案記帳單上記載「小珊3 萬元未」及「1兩未1/4硬未」之情
    節相符。應認被告對於記帳單所為隱涉毒品之敏感用語，堪
    認得為被告賣甲基安非他命之補強證據。
　⒊嗣廖子嫻於107年9月間因不斷向吳佩珊索討3萬元欠款，雙方
    因而交惡，並有如下對話（107年9月13日0時26分）：
    黃隆發：小珊欠你3萬是不是買藥的錢。
    廖子嫻：怎麼是，是我現金拿給他的。
    黃隆發：他就說你拿要賣他的。
    廖子嫻：你別這樣我是拿現金給他的。
    黃隆發：買藥的錢就是買藥的錢。
    廖子嫻：是現金。
    黃隆發：我們就是跟你買藥的你還假鬼。
    廖子嫻：現金。
    黃隆發：我就事實跟你買藥的。
    廖子嫻：什麼時候跟我買。
    黃隆發：怎麼沒有你拿到家裡給我的。
    廖子嫻：珊姊如果不要還我就不要跟我說一個月對不對，  
            那是矮子那邊借現金給他的。
    黃隆發：那一條歸那一條。
  ⒋綜上，依證人吳佩珊、黃隆發所證，被告所載之記帳單，及
    被告不斷向吳佩珊索討購毒款及欠款之通訊監察譯文可知，
    被告確實販賣甲基安非他命予吳佩珊，且吳佩珊尚未交付購
    毒款。
　㈡犯罪事實
　⒈證人吳佩珊於偵查及原審中證稱：第2次向被告買毒品應該是
    在107年8月底、9月間，在深澳坑路賭場，有我跟黃隆發在
    場，我跟廖子嫻買半兩的甲基安非他命，買1萬3千元，錢我
    當場交給廖子嫻，施用後確定是安非他命，是用夾鏈袋包裝
    。廖子嫻2次毒品都是交給我，但我先生在旁邊，第1次沒付
    錢，第2次我交1萬3千元給廖子嫻，這是半兩的錢等語（見
    偵字第6100號卷第478至479頁、原審卷第311至317頁）。
　⒉證人吳佩珊所證核與證人黃隆發在警詢及偵查中證稱：我太
    太吳佩珊有向廖子嫻購買毒品2次，第2次是107年8月間 ，
    在深澳坑路我租屋處，有我跟吳佩珊在場，是現金交易，吳
    佩珊跟廖子嫻買半兩甲基安非他命，一手交錢一手交貨，錢
    是吳佩珊交給廖子嫻1萬3千元，當時我親眼看到，廖子嫻交
    毒品給吳佩珊，施用後確定是甲基安非他命，我也有施用等
    語相符（見偵字第6100號卷第505至506頁）。
　⒊107年8月21日2時39分許，被告持有門號0000000000行動電話
    與黃隆發所持有門號0000000000行動電話內容（見偵字第61
    00號卷第168頁）：
　⑴廖子嫻：你說你在那。
　　黃隆發：我在場子呀。
    吳佩珊：我跑來你家。
    黃隆發：你要來跟我拿鑰匙才能進去呀。
    廖子嫻：小珊呢。
    黃隆發：他在睡覺叫不起來。
    廖子嫻：喔。
    黃隆發：你先過來再說。
    廖子嫻：好。
    黃隆發：還是你有不林不林。  
    廖子嫻：好啦眼睛不林不林喔。 
    黃隆發：對呀。
　⑵依上開通訊監察譯文，被告前往吳佩珊與黃隆發之住處，但
    黃隆發表示渠等在場子（打牌處所），並表示渠等需要能夠
     讓眼睛發亮之物，應認被告持甲基安非他命先前往打牌處
    所與吳佩珊交易，且此時（即107年8月底），被告與吳佩珊
    、黃隆發之交誼尚屬友好。又原審認被告係107年8月底9月
    初販賣甲基安非他命予吳佩珊，惟依卷證資料及通訊監察譯
    文可知，被告係於107年8月21日某時，販賣甲基安非他命予
    吳佩珊，此部分事實逕予更正。
　㈢雖證人黃隆發在本院證稱：我跟廖子嫻沒有直接交易，當時
    我有在場，但是我不知道廖子嫻有無拿（甲基安非他命）給
    吳佩珊，當時我跟廖子嫻還是朋友，當時感情還沒有弄壞，
    但從譯文來看，可以看出我跟廖子嫻的關係已經打壞。我有
    向廖子嫻借3萬元，我太太吳佩珊有無借錢我不知道，但是
    這3 萬元也是吳佩珊與廖子嫻在算的，有沒有還也是吳佩珊
    在處理的，那時候我太太欠廖子嫻3 萬元，我有跟廖子嫻約
    一個月後才還，但是廖子嫻不願意，我才生氣的，因為這件
    事我與廖子嫻的關係就弄壞了。因為警察有我與我老婆（即
    吳佩珊）的拘票，帶我去刑事局，找一個承辦廖子嫻案件的
    警察，他拿出廖子嫻的譯文、帳單給我們看，我們說沒有，
    警察說譯文是3萬元，廖子嫻的帳單也是3萬元，怎麼會說沒
    有，我又擔心我與太太假釋問題，我在警局的筆錄會這樣講
    ，是警察拿廖子嫻的監聽譯文還有帳本給我看，警察叫我要
    照著這個譯文及帳本講，否則就不放我走，因為我有假釋的
    問題。到底是買藥的錢還是欠款，時間太久忘記了。另外，
    107 年8 月底吳佩珊用1 萬3 千元向被告買了半兩甲基安非
    他命，這件事我不清楚等語（見本院卷第196至200頁）。證
    人黃隆發於本院審理時就此部分之證言，與先前在警局、偵
    查中所述不符，亦與證人吳佩珊所述不符，顯係事後迴護之
    詞，應認證人黃隆發在警詢、偵查所證，與證人吳佩珊所述
    相符，證人黃隆發在本院所證，與真實不符，並不足採信。
　㈣至於證人王政偉證述出借金錢予被告，被告再交予黃隆發、
    吳佩珊；另蔡佳龍陪同被告前往黃隆發、吳佩珊租屋處索討
    債務，其時間與通訊監察譯文並不相符，難認與本案有何關
     聯，無從為有利於被告之認定。
　㈤此外，有通訊監察書、門號0000000000行動電話之通訊監察
    譯文（偵字第402號卷第47頁、第225至264頁、偵字第6100
    號卷第168頁、第549頁）在卷，復有行動電話及記帳單（彩
    色版附本院卷第249頁）扣案可資佐證。
　㈥是被告所辯，係飾卸之詞，不足採信。本案事證明確，被告
    等犯行洵堪認定，應予依法論科。
二、論罪科刑
　㈠新舊法比較
　  按行為後法律有變更者，適用行為時之法律，但行為後之法
    律有利於行為人者，適用最有利之法律。刑法第2條第1項定
    有明文。查被告行為後，毒品危害防制條例第4條第2項之規
    定業經修正，並經總統於109年1月15日公布，於同年7月15
    日施行，修正前毒品危害防制條例第4條第2項規定「製造、
    運輸、販賣第二級毒品者，處無期徒刑或7年以上有期徒刑
    ，得併科新臺幣1千萬元以下罰金」，修正後規定「製造、
    運輸、販賣第二級毒品者，處無期徒刑或10年以上有期徒刑
    ，得併科新臺幣1千5百萬元以下罰金」，經比較新舊法結果
    ，修正後毒品危害防制條例第4條第2項之規定雖未更動販賣
    第二級毒品罪之構成要件及得科處之法定刑種，然已將罰金
    刑上限提高，自以修正前毒品危害防制條例第4條第2項之規
    定對被告較為有利；是依刑法第2條第1項前段規定，本件自
    應適用被告行為時即修正前毒品危害防制條例第4條第2項之
    規定論處。
　㈡論罪科刑：
　⒈按刑事上販賣罪之完成，與民事上買賣契約之成立，二者之
    概念尚有不同。在民事上，買賣雙方就買賣標的物與價金等
    買賣要件之意思表示一致，其買賣契約固已成立。然刑事上
    之販賣行為，則須以營利為目的，將標的物販入或賣出，有
    一於此，其犯罪行為始為完成，苟行為人尚未將標的物販入
    或賣出，即難謂其販賣行為已屬完成。而所謂賣出，自應以
    標的物已否交付為斷，苟標的物已交付，縱買賣價金尚未給
    付，仍應論以販賣既遂罪；反之，如標的物尚未交付，縱行
    為人已收受價金，仍難謂其販賣行為已屬完成。次按刑事法
    之販賣行為，係基於禁止管制之物品擴散、流通之立場而為
    規範，故以該物品是否已經交付予買方，作為犯罪既、未遂
    之區別標準，至於賣方是否已經收得價金或約定之對價，則
    非所問。此與民事法之買賣，係本於誠信之要求，而以雙方
    是否已為對待給付，作為契約履行完竣之區別者，尚屬有間
    （最高法院88年度台上字第3760號判例、99年度台上字第49
    58號判決參照）。查被告於107年7月間販賣甲基安非他命予
    吳佩珊，吳佩珊尚有欠款，但因被告業已交付甲基安非他命
    ，縱買賣價金尚未給付，揆諸上開見解，仍應論以販賣既遂
    罪，併予陳明。
　⒉故核被告所為，均係犯修正前毒品危害防制條例第4條第2項
    之販賣第二級毒品罪。被告於販賣既遂犯行前持有第二級毒
    品甲基安非他命之輕度行為，分別為前開各次販賣第二級毒
    品之重度行為所吸收，亦均不另論罪。
　⒊被告所為2次販賣第二級毒品既遂罪（2罪）間，其犯意各別
    ，行為亦互殊，亦應予分論併罰。
  ㈢是否依刑法第59條減刑：
　⒈按刑法第59條規定之酌量減輕其刑，必須犯罪另有特殊之原
    因與環境，在客觀上足以引起一般同情，認為即使予以宣告
    法定最低度刑，猶嫌過重者，始有其適用。此所謂法定最低
    度刑，固包括法定最低本刑；惟遇有其他法定減輕之事由者
    ，則應係指適用其他法定減輕事由減輕其刑後之最低度刑而
    言。倘被告別有法定減輕事由者，應先適用法定減輕事由減
    輕其刑後，猶認其犯罪之情狀顯可憫恕，即使科以該減輕後
    之最低度刑仍嫌過重者，始得適用刑法第59條規定酌量減輕
    其刑。
　⒉查被告於行為時已為成年人，對其販賣第二級毒品行為之違
    法性及對社會之危害性應有認識，被告竟為小利而為本案犯
    行，已有不該，且被告所犯販賣第二級毒品犯行數量非微，
    且非偶一為之臨時起意之犯行，社會危害性高，客觀上顯不
    足以引起一般人同情，自無依刑法第59條規定酌減其刑之餘
    地。
三、撤銷改判：
　㈠原審對被告予以論罪科刑，固非無見。惟查：⒈被告行為後，
    毒品危害防制條例第4條第2項之規定業經修正，並經總統於
    109年1月15日公布，同年7月15日施行，原審未及比較適用
    ，應予補充。⒉被告對其販賣第二級毒品行為之違法性及對
    社會之危害性應有認識，且被告所犯販賣第二級毒品犯行數
    量非微，社會危害性高，客觀上顯不足以引起一般人同情，
    自無依刑法第59條規定酌減其刑之餘地，原審認應依刑法第
    59條酌減其刑，容有未洽。⒊犯罪事實㈠部分，被告係至吳佩
    珊住處後，始販賣甲基安非他命予吳佩珊，並無證據證明被
    告在行動電話中與吳佩珊或黃隆發，討論、交易甲基安非他
    命之重量或價格，原審就犯罪事實㈠（即原審附表編號八）
    部分，併予宣告沒收被告所有行動電話，應有未合。被告上
    訴意旨否認附表所示販賣甲基安非他命犯行，並無理由，已
    如上述，且原判決既有上開可議之處，自應由本院將原判決
    撤銷改判。
  ㈡爰審酌被告無視於我國政府禁絕毒害之堅定立場，僅圖一己
    私人經濟利益，明知毒品具有成癮性、濫用性，對社會深具
    危害，任意將毒品賣予他人，致使買受之吸毒者更加產生依
    賴性及成癮性，戕害國民健康與社會治安；再以被告尚值青
    壯年，不思正當工作營生，竟為謀個人私利，無視於政府制
    定毒品危害防制條例之立法美意，及毒品對於自身健康之戕
    害及國家對於杜絕毒品犯罪之禁令，竟仍販賣第二級毒品甲
    基安非他命，因而造成毒品之流通及助長泛濫，惡性不可謂
    不重；兼衡被告否認犯行之犯後態度，及其販賣之對象、人
    數、次數、各次交易之數量與金額等一切情狀，分別量處如
    附表編號一、二「主文」欄所示之刑，並定其應執行刑。
  ㈢沒收部分：
  ⒈按沒收為刑罰所定刑罰及保安處分以外之法律效果，基於任
    何人都不得保有犯罪所得之立法意旨，犯罪所得應予沒收。
    被告如附表所示販賣毒品所收取之價金，附表編號一販賣予
    吳佩珊部分，因證人吳佩珊仍未償付，故被告實際犯罪所得
    即應予以扣除；附表編號二被告販賣毒品所得13,000元，雖
    未經扣案，為懲治不法，不問其成本為何，應依刑法第38之
    1條第1項、第3項規定，宣告沒收之，於全部或一部不能沒
    收時，仍應依法追徵其價額。
  ⒉被告就犯罪事實㈠之記帳單1紙、就犯罪事實㈡部分，係用以聯
    絡販毒事宜之Iphone手機1支（含SIM卡1枚，門號000000000
    0），為被告記載其販賣毒品相關訊息使用，均為被告所有
    ，供為毒品危害防制條例第4條第2項販賣第二級毒品犯行所
    用之物，應依毒品危害防制條例第19條第1項規定，不問屬
    於被告與否，均宣告沒收之；又以此部分之物品因皆已扣案
    ，不生如全部或一部不能沒收或不宜執行沒收時，追徵其價
    額之問題，一併敘明。
  ⒊其餘扣案物即電子磅秤1個、分裝袋2包，據被告所陳，乃其
    為秤金飾重量及分裝飾品所用，因被告否認犯行，是否為其
    供犯罪所用之物即有難明，而該等物又非違禁物，本院自無
    從遽為對被告不利之認定，故就其餘扣案物品均不另諭知沒
    收。
  ⒋又刑法第40條之2第1項規定，宣告多數沒收者，併執行之，
    因沒收已非屬從刑，並非數罪併罰，然本案有多數沒收，故
    依刑法第40條之2第1項規定，就上開宣告沒收之物，併執行
    之。
據上論斷，應依刑事訴訟法第369條第1項前段、第364條、第299
條第1項前段、修正前毒品危害防制條例第4條第2項、第19條第1
項，刑法第2條第1項、第11條、第51條第5款、第38條之1第1項
前段、第3項、第40條之2第1項，判決如主文。
本案經檢察官蕭擁溱提起公訴，檢察官許仲瑩到庭執行職務。
中　　華　　民　　國　　111 　年　　1 　　月　　13　　日
                刑事第九庭    審判長法　官  潘翠雪
　　　　　　                        法　官  陳信旗
 　　　　　                         法　官  俞秀美
以上正本證明與原本無異。
如不服本判決，應於收受送達後20日內向本院提出上訴書狀，其
未敘述上訴之理由者並得於提起上訴後20日內向本院補提理由書
（均須按他造當事人之人數附繕本）「切勿逕送上級法院」。
                                    書記官  廖純瑜
中　　華　　民　　國　　111 　年　　1 　　月　　13　　日
附錄：本案論罪科刑法條全文　　　　　　　　　　　　　　　
修正前毒品危害防制條例第4條
製造、運輸、販賣第一級毒品者，處死刑或無期徒刑；處無期徒
刑者，得併科新臺幣 2 千萬元以下罰金。
製造、運輸、販賣第二級毒品者，處無期徒刑或 7 年以上有期
徒刑，得併科新臺幣 1 千萬元以下罰金。
製造、運輸、販賣第三級毒品者，處 7 年以上有期徒刑，得併
科新臺幣 7 百萬元以下罰金。
製造、運輸、販賣第四級毒品者，處 5 年以上 12 年以下有期
徒刑，得併科新臺幣 3 百萬元以下罰金。
製造、運輸、販賣專供製造或施用毒品之器具者，處 1 年以上
7 年以下有期徒刑，得併科新臺幣 1 百萬元以下罰金。前五項
之未遂犯罰之。

附表
編號 交易對象  交易方式       證     據     主    文  買賣價格    一（即起訴書附表編號 ８） 吳佩珊 107年7月初某日晚間，廖子嫻至基隆市○○區○○○街00號2樓之2吳佩珊租屋處，以22,000元之價格販賣重量1兩之安非他命予吳佩珊，惟吳佩珊迄未給付價金。 1.證人吳佩珊於偵訊及原審審理時之證述（偵字第6100號卷478至479頁、原審卷第311至316頁）。 2.證人黃隆發於警詢、偵訊之證述（偵字第6100號卷第484頁至486頁、505至507頁）。 3.原審107年聲監續字第002183 號通訊監察書及其附件1份（偵字第402號卷第229至231頁）。 4.107年9月13日上午0時26分許，廖子嫻持用0000000000門號行動電話與黃隆發持用0000000000門號行動電話聯繫之通訊監察譯文（偵字第6100號卷第486頁）。 5.記帳單1紙（偵字第6100號卷第459頁）。 6.基隆市警察機關刑事警察大隊搜索扣押筆錄及扣押物品目錄表（偵字第6100號卷第41至55頁）。 廖子嫻販賣第二級毒品，處有期徒刑柒年肆月；扣案記帳單壹紙沒收。  22,000元    二（即起訴書附表編號 ９） 吳佩珊 107年8月21日某時，廖子嫻至吳佩珊位於基隆市○○區○○○路0號7樓之友人租屋處，以13,000元之價格販賣重量半兩之安非他命予吳佩珊。 1.證人吳佩珊於偵訊及原審審理時之證述（偵字第6100號卷第478至479頁、原審卷第316、317頁）。 2.證人黃隆發於警詢、偵訊之證述（偵字第6100號卷第487頁、505至506頁）。 3.基隆市警察機關刑事警察大隊搜索扣押筆錄及扣押物品目錄表（偵字第6100號卷第41至55頁）。 ⒋107年8月21日上午2時39分許，廖子嫻持用0000000000門號行動電話與黃隆發持用0000000000門號行動電話聯繫之通訊監察譯文（偵字第6100號卷第168頁）。 廖子嫻販賣第二級毒品，處有期徒刑柒年貳月；扣案之Iphone手機壹支（行動門號0000000000，含SIM卡壹枚）均沒收；未扣案販賣毒品所得新臺幣壹萬參仟元沒收之，於全部或一部不能沒收或不宜執行沒收時，追徵其價額。  13,000元